【裁判字號】    95,易,453
【裁判日期】    950512
【裁判案由】    賭博
【裁判全文】
台灣高雄地方法院刑事判決               95年度易字第453號
公  訴  人  台灣高雄地方法院檢察署檢察官
被      告  丙○○
選任辯護人  林幸郎律師
上列被告因賭博案件，經檢察官提起公訴（95年度偵字第3187號
），本院審理中被告為有罪之陳述，合議庭裁定由受命法官以簡
式審判程序獨任審理，判決如下：
    主  文
丙○○共同犯常業賭博罪，處有期徒刑貳月，如易科罰金，以參
佰元折算壹日。緩刑貳年。扣案如附表所示之物，均沒收之。
    事  實
一、丙○○自民國94年11月5 日起，以全勤月薪新台幣（下同）
    28,000元之代價受葉仲原（另經公訴人簽分偵辦）雇用，在
    葉仲原所經營位於高雄市三民區○○○路217 號1 樓之「金
    勝利電子遊藝場」擔任開分員，負責替賭客開分、兌換現款
    及看管之工作。丙○○與葉仲原基於共同常業賭博犯意聯絡
    ，由葉仲原在上開「金勝利電子遊藝場」之公眾得出入之場
    所，擺設如附表編號一所示之電子遊戲機共37台。供不特定
    顧客打玩押注。顧客把玩前，先由丙○○按顧客提出之現金
    以1 比2 比率兌換分數，顧客再以兌得之分數押注，押注結
    果如押中，則可獲得倍數不等之積分，如未押中，則分數歸
    店家所得。顧客把玩結束後，並得以打玩前開電子遊戲機所
    餘之分數按2 比1 比率，向丙○○兌換寄分卡，並得以寄分
    卡積分換取等值之現金。嗣於95年1 月14日晚間9 時許，顧
    客乙○○（另經公訴人職權不起訴處分）於打玩完畢後，持
    3,000 分之寄分卡向丙○○換取3,000 元現金時，為警當場
    查獲上情，並扣得前揭電子遊戲機共37台、寄分卡66張、丙
    ○○95年1 月份打卡片1 張等物。
二、案經高雄市政府警察局三民第二分局報請台灣高雄地方法院
    檢察署檢察官偵查起訴。
    理  由
一、按本件被告所犯係死刑、無期徒刑、最輕本刑為三年以上有
    期徒刑以外之罪，其就前揭被訴事實於審理中為有罪之陳述
    ，經審判長告知簡式審判程序之旨，並聽取其與公訴人之意
    見後，本院認無不得或不宜改依簡式審判程序進行之處，爰
    依刑事訴訟法第273 條之1 第1 項，裁定本件由受命法官獨
    任進行簡式審判程序，合先敘明。
二、右揭犯罪事實，業據被告丙○○於本院審理中坦承不諱，核
    與證人乙○○、周文國於警詢或偵查中之陳述情節相符，復
    有如附表所示之扣案物品及卷附現場臨檢紀錄表、現場相片
    、高雄市政府電子遊戲場業營業級別證影本、讓渡書各1 份
    可為佐證，被告前開自白應與事實相符，堪以採信，本件事
    證明確，被告前揭犯行，已堪認定。
三、按刑法上之所謂常業犯，係指反覆以實施同種類行為為目的
    之社會活動之職業性犯罪，至於犯罪所得之多寡，是否恃此
    為唯一之謀生職業，則非所問，縱令兼有其他職業，仍無礙
    於該常業犯罪之成立（最高法院85年臺上字第510 號判例可
    資參照），查被告自94年11月5 日至查獲時之95年1 月14日
    間受雇上開遊藝場，擔任替賭客洗分、兌換現金之工作，是
    核被告所為，係犯刑法第267 條之常業賭博罪。被告蔡玲君
    與葉仲原2 人間，就上揭常業賭博之犯行，有犯意聯絡與行
    為分擔，均為共同正犯。爰審酌被告為圖取一時之利，而受
    僱他人經營賭博性遊藝場，非但助長社會僥倖心理，亦影響
    社會正常經濟活動，行為雖無足取，惟念及被告無前科紀錄
    ，有台灣高等法院被告前案紀錄表附卷足參，素行良好，且
    於本院審理中坦承犯行，犯罪後態度尚佳，又係為謀生計，
    受僱擔任店員，支領固定薪資，獲利有限，犯罪可責性亦較
    低等一切情狀，量處如主文所示之刑，並諭知易科罰金之折
    算標準。
四、末按凡在判決前已經受有期徒刑以上刑之宣告確定者，即不
    合於緩刑條件（最高法院54年台非字第148 號判例意旨參照
    ），查被告雖於本件行為後因另涉竊盜案件，經公訴人聲請
    簡易判決處刑，惟尚未經論罪科刑確定，仍符合未曾受有期
    徒刑以上刑之宣告要件，又其因一時失慮，致罹法典，經此
    教訓後，應知所警惕，信無再犯之虞，本院因認所宣告之刑
    以暫不執行為適當，併諭知緩刑2 年，以勵自新。
五、沒收：
（一）扣案如附表編號一所示電子遊戲機共37台（含ＩＣ板共
      104 塊），係當場賭博之器具，不問是否屬犯人所有，均
      應依刑法第266 條第2 項規定，宣告沒收。
（二）扣案同表編號二、三所示之寄分卡66張、丙○○95年1 月
      份打卡片1 張，為共同被告即遊藝場負責人葉仲原所有之
      物，均係供常業賭博所用，應依刑法第38條第1 項第2 款
      之規定及共犯共同負責法理，宣告沒收之。
（三）末查，扣案之現金3, 000元，為賭客乙○○向被告洗分兌
      換所得之現金，業經證人乙○○於警詢、偵查中供陳明確
      ，係屬賭客賭博犯罪所得之物，與被告等人本件常業賭博
      犯行無關，應於乙○○賭博犯行中另為處理，爰不於本件
      諭知沒收。
據上論斷，應依刑事訴訟法第273 條之1 第1 項、第299 條第1
項前段，第28條、第267 條、第41條第1 項前段、第266 條第2
項、第38條第1 項第2 款、第74條第1 款，罰金罰鍰提高標準條
例第1 條前段、第2 條，判決如主文。
本案經檢察官甲○○到庭執行職務。
中    華    民    國    95    年    5     月    12    日
                  刑事第十四庭  法  官  林瑋桓
以上正本證明與原本無異。
如不服本判決，應於判決送達後10日內，向本院提出上訴狀。
中    華    民    國    95    年    5     月    12    日
                                書記官  謝群育
附錄論罪法條
刑法第266條第2項
當場賭博之器具與在賭檯或兌換籌碼處之財物，不問屬於犯人與
否，沒收之。
刑法第267條
以賭博為常業者，處2 年以下有期徒刑，得併科1000元以下罰金
。
附表
一、電子遊戲機機台「水果盤」16台（各含IC板1 塊，共16塊）
    、「麻將檯」4 台（各含IC板1 塊，共4 塊）、「超八」2
    台（各含IC板1 塊，共2 塊）、「小瑪莉」1 台（內含IC板
    6 塊）、「賽馬5 人座」1 台（內含IC板1 塊）、「大傑克
    」2 台（各含IC板1 塊，共2 塊）、「鑽石列車」1 台（內
    含IC板1 塊）、「滿天星」8 台（各含IC板1 塊，共8 塊）
    、「FORMOSA 」2 台（各含IC板1 塊，共2 塊），共37台。
二、寄分卡66張。
三、丙○○95年1 月份打卡片1 張。


司法院資訊處製作；財團法人民間司法改革基金會備份。
